【裁判字號】    95,重訴,76
【裁判日期】    970124
【裁判案由】    毒品危害防制條例
【裁判全文】
臺灣高雄地方法院刑事判決              95年度重訴字第76號
被      告  丁○○
選任辯護人  王建元律師
            蘇精哲律師
上列被告因毒品危害防制條例案件，經檢察官提起公訴（94年度
偵字第20245 號），及移送併案審理（95年度偵字第27276 號）
，本院判決如下：
    主  文
丁○○共同連續販賣第一級毒品，累犯，處無期徒刑，褫奪公權
終身。扣案之門號0000-000000 號（不含SIM 卡）行動電話、門
號0000-000000 號（不含SIM 卡）行動電話、門號0000-000000
號（不含SIM 卡）行動電話、門號0000-000000 號（含SIM 卡）
行動電話各壹支（共肆支）均沒收。未扣案之門號0000-000000
號（含SIM 卡）行動電話壹支連帶沒收，如全部或一部不能沒收
時，應與陳緯程、戊○○連帶追徵其價額。未扣案之販賣第一級
毒品所得新臺幣伍佰零玖萬元沒收之（其中與陳緯程、戊○○共
同販賣第一級毒品所得新臺幣貳佰萬元部分，與陳緯程、戊○○
連帶沒收之；其中與真實姓名年籍不詳之成年女子共同販賣第一
級毒品所得新臺幣壹佰零參萬元部分，與該真實姓名年籍不詳之
成年女子連帶沒收之），如全部或一部不能沒收時，以其財產抵
償之（其中新臺幣貳佰萬元部分，以其與陳緯程、戊○○之財產
連帶抵償之；其中新臺幣壹佰零參萬元部分，以其與該真實姓名
年籍不詳之成年女子之財產連帶抵償之）。
    事  實
一、丁○○前於民國79年間，因肅清煙毒條例案件，經本院以79
    年度訴字第465 號判決判處有期徒刑12年6 月，上訴後，經
    臺灣高等法院高雄分院以79年度上訴字第148 號判決撤銷原
    審判決，改判處有期徒刑12年6 月，並經最高法院駁回上訴
    確定，入監執行後，於83年11月18日縮短刑期假釋出監，於
    91 年7月18日保護管束期滿，未經撤銷假釋，視為執行完畢
    。
二、丁○○明知海洛因係毒品危害防制條例所明定之第一級毒品
    ，不得販賣或持有。竟意圖營利，基於販賣第一級毒品之概
    括犯意：
（一）因丙○○（前經台灣高等法院高雄分院以96年度上重更一
      字第20號判決判處罪刑）、許聖淑（本院通緝中）及乙○
      ○（經台灣高等法院高雄分院以95年度上重訴字27號判決
      確定）欲共同販賣第一級毒品海洛因營利，乃推由丙○○
      撥打電話聯絡丁○○，表示欲購買海洛因，俟丁○○與丙
      ○○約定交易時地後，即由丙○○、乙○○或單獨、或共
      同前往向丁○○拿取購買之第一級毒品海洛因。丁○○遂
      於94年2 月至4 月間，在高雄市○○路73號之冠軍保養廠
      （負責人為李百琪，綽號「阿奇」）、中華橫路與中庸街
      交岔路口等處，以9 兩（337. 5公克）新台幣（下同）
      103 萬元之價格，連續販賣海洛因予丙○○、乙○○等人
      3 次（每次均販賣9 兩，3 次共約27兩。其中1 次，丁○
      ○與一真實姓名年籍不詳之成年女子共同基於販賣第一級
      毒品之犯意聯絡，推由該女子攜帶丁○○販賣之海洛因9
      兩，前往冠軍保養廠交付乙○○）。嗣因丙○○、乙○○
      於台灣高等法院高雄分院95年度上重訴字第27號案件審理
      中，供出其所販賣之第一級毒品海洛因，係向丁○○購得
      ，因而查獲。
（二）因黃輝龍（經最高法院以96年度台上第2356號判決確定）
      欲販賣第一級毒品海洛因以營利，於94年6 月28日，向友
      人陳騰飛（經最高法院以96年度台上第2356號判決確定）
      詢問購買海洛因管道，表示欲以200 萬元之價格購買海洛
      因，並以所使用門號0000-000000 號行動電話與陳騰飛所
      使用門號0000-000000 號行動電話聯絡購買海洛因事宜。
      陳騰飛明知黃輝龍購買海洛因之目的在於販賣圖利，且知
      悉陳緯程（經最高法院以96年度台上第2356號判決確定）
      有取得海洛因管道，便基於幫助黃輝龍販賣海洛因之犯意
      ，以所使用門號0000-000000 號行動電話與陳緯程所使用
      門號0000-000000 號行動電話聯繫毒品交易事宜。嗣丁○
      ○、陳緯程及戊○○（現在台灣高等法院高雄分院以96年
      度上更一字第422 號案件審理中，戊○○使用門號0000-0
      00 000、0000-000000 號），即共同意圖營利，基於販賣
      第一級毒品海洛因之犯意聯絡，由陳緯程持門號0000
      -000000 號行動電話與丁○○聯絡表示購買海洛因，丁○
      ○遂持所有門號0000-000000 號行動電話及所使用門號00
      00 -000000號行動電話，與陳緯程（使用門號0000-00000
      0 號行動電話）、戊○○（使用門號0000-000000 、0000
      -0 0000 0 號行動電話），相互撥打聯繫約定交易海洛因
      之時、地等販賣海洛因之事宜。丁○○與陳緯程、戊○○
      達成合意後，陳緯程即於翌日（94年6 月29日）凌晨1 時
      許，通知陳騰飛約定會合時間為當日下午1 時許，再由陳
      騰飛轉知黃輝龍備妥價金。於94年6 月29日下午1 時許，
      陳緯程、陳騰飛及黃輝龍先相約在中華路、明誠路附近，
      觀看及試用該次海洛因交易之樣品；於同日下午2 時許，
      陳騰飛駕駛車牌號碼ZX-9596 號之休旅車，搭載黃輝龍前
      往陳緯程所投資冠軍保養廠，由黃輝龍將裝盛其購買海洛
      因所用現金200 萬元之袋子，交付陳緯程、戊○○點收確
      認；之後，陳緯程駕駛車牌號碼ZY-5751 號之賓士廠牌汽
      車（登記車主為郭先原）搭載戊○○，攜帶上開裝有現金
      之袋子，前往高雄市○○○路162 之5 號丁○○住處，將
      該盛裝黃輝龍購買海洛因價金之袋子交付丁○○，丁○○
      則當場將盛裝海洛因共4 包之袋子交付陳緯程收受。嗣陳
      緯程搭載戊○○至中華橫路與力行路交岔路口處時，即撥
      打電話約陳騰飛前往上開交岔路口處，陳騰飛乃駕駛前開
      休旅車搭載不知情之友人石雅琪（經台灣高雄地方法院檢
      察署檢察官以94年度偵字第15260 號不起訴處分）及黃輝
      龍赴往上開路口。俟陳騰飛車抵達上開路口後，陳緯程遂
      示意陳騰飛駕車跟隨，即沿力行路往東行駛，待至該路與
      中華路交岔路口，即沿中華路向南行駛，再右轉進入中華
      二路巷內，陳緯程將所駕駛之汽車暫停路旁，陳騰飛見狀
      ，亦將車停放在陳緯程車左側後方，陳緯程旋下車將丁○
      ○交付盛裝海洛因共4 包之袋子，自黃輝龍開啟之右前座
      車門擲入車內，黃輝龍將上開海洛因放置在右前座下方腳
      踏板處。陳騰飛、陳緯程便先後駕車欲沿所在巷道直行至
      次一巷道即中華二路12巷，以繞返中華路。嗣於同日下午
      3 時40分許，在中華二路12巷巷口，陳騰飛、陳緯程各自
      駕駛之車輛，為尾隨跟監之警方攔截，經同意後，在陳騰
      飛所駕駛上開休旅車上扣得丁○○已販賣交付第一級毒品
      海洛因1 袋（共4 包，驗後合計淨重685.93公克，純質淨
      重51 2.39 公克，空包裝合計重11.76 公克）。另在陳緯
      程所駕駛之上開自用小客車上扣得陳緯程所有供與丁○○
      、戊○○共同販賣第一級毒品所用之門號0000-000000 號
      （不含SIM 卡）行動電話、門號0000-000000 號（不含
      SIM 卡）行動電話各1 支及戊○○所有供與丁○○、陳緯
      程共同販賣第一級毒品所用之門號0000-000000 號（不含
      SIM 卡）行動電話、門號0000-000000 號（含SIM 卡）行
      動電話各1 支。
三、案經高雄市政府警察局移送臺灣高雄地方法院檢察署檢察官
    偵查起訴及台灣高等法院高雄分院告發臺灣高雄地方法院檢
    察署檢察官移送併案。
    理  由
壹、程序方面
一、戊○○於94年6月29日警詢中之陳述：
    按被告以外之人，於審判外之言詞或書面陳述，除法律有規
    定者外，不得作為證據；又被告以外之人（包括證人、鑑定
    人、告訴人、被害人及共同被告等）於檢察事務官、司法警
    察官或司法警察調查中所為之陳述，與審判中不符時，其先
    前之陳述具有較可信之特別情況，且為證明犯罪事實存否所
    必要者，得為證據，刑事訴訟法第159 條第1 項、第159 條
    之2 分別定有明文。是被告以外之人於司法警察（官）調查
    中所為之陳述，依刑事訴訟法第159 條第1 項規定，係屬傳
    聞證據，原則上無證據能力，惟如該陳述與審判中不符時，
    其先前之陳述具有較可信之特別情況，且為證明犯罪事實存
    否所必要者，依同法第159 條之2 規定（即刑事訴訟法第15
    9 條第1 項所指之「除法律有規定者外」），始例外認為有
    證據能力；如該陳述與審判中相符時，因該陳述並不符合刑
    事訴訟法第159 條之2 有關傳聞例外之規定，故不得作為認
    定本案犯罪事實有無之證據，此時，當以證人於審判中之陳
    述作為證據。查證人戊○○該次警詢之陳述與審判中之證詞
    並無明顯不符，依前開說明，應以其審判中所述作為證據，
    其警詢所述應無證據能力。
二、陳緯程於94年6 月29日、94年6 月30日之警詢中陳述：
    被告及辯護人否認其證據能力，因審判程序中，檢察官、辯
    護人均未聲請傳訊上開證人到庭實施交互詰問，無法藉由詰
    問程序，比較上開證人警詢中之陳述與審判中之陳述有何不
    符，故無刑事訴訟法第159 條之2 傳聞證據法則例外之適用
    。是上開證人於警詢中之陳述部分，因屬審判外之陳述，為
    傳聞證據，查無例外規定之適用，應無證據能力。
三、乙○○、丙○○於偵查之陳述：
    按被告以外之人於偵查中向檢察官所為陳述，除顯有不可信
    之情況者外，得為證據，刑事訴訟法第159 條之1 第2 項定
    有明文。偵查中對被告以外之人所為之偵查筆錄，或被告以
    外之人向檢察官所提之書面陳述，性質上均屬傳聞證據。惟
    現階段刑事訴訟法規定檢察官代表國家偵查犯罪、實施公訴
    ，依法其有訊問被告、證人及鑑定人之權，證人、鑑定人且
    須具結，而實務運作時，檢察官偵查中向被告以外之人所取
    得之陳述，原則上均能遵守法律規定，不致違法取供，其可
    信度極高。職是，被告以外之人前於偵查中之證述，除反對
    該項供述得具有證據能力之一方，已釋明「顯有不可信之情
    況」之理由外，不宜即遽指該證人於偵查中之陳述不具證據
    能力。證人乙○○、丙○○於偵查中以證人身份具結後之陳
    述，被告並未曾提及檢察官在偵查時有不法取證之情形，且
    未釋明上開供述有顯不可信之情況，而證人乙○○、丙○○
    均經傳訊到庭作證，賦予被告交互詰問機會，依前述說明，
    乙○○、丙○○等人於偵查中之證言，具有證據能力。
四、其餘本判決後述所引之證據資料，其中傳聞證據部分，縱無
    刑事訴訟法第159 條之1 至第159 條之4 或其他規定之傳聞
    證據例外情形，亦因檢察官、辯護人及被告或同意可作為證
    據使用，或未聲明異議，依刑事訴訟法第159 條之5 第1 項
    、第2 項之規定，本院審酌該證據作成之情況，認為適當，
    應得為證據。
貳、實體方面
一、訊據被告丁○○否認販賣第一級毒品犯行，辯稱：不認識丙
    ○○、乙○○，僅在某賭場見過丙○○1 次，並未販賣海洛
    因予乙○○、丙○○。另對於陳緯程、戊○○與陳騰飛、黃
    輝龍等人間之毒品交易部分，伊不知情，亦未交付海洛因予
    陳緯程或戊○○，僅係撥打電話向陳緯程催討其積欠之賭債
    等語。經查：
（一）上開關於乙○○與丙○○、許聖淑共同基於販賣第一級毒
      品海洛因犯意聯絡，而販入第一級毒品海洛因3 次，每次
      均以103 萬元之價格，購買海洛因9 兩（337. 5公克）；
      以及黃輝龍欲以200 萬元購買第一級毒品海洛因，於94年
      6 月28日，洽詢陳騰飛購買海洛因管道，由陳騰飛以所使
      用門號0000-000000 號行動電話與陳緯程所使用門號0000
      -000000 號行動電話聯繫。陳緯程遂持上開行動電話及另
      支亦為其所使用之門號0000-000000 號行動電話，與戊○
      ○聯絡（戊○○使用門號0000-000000 、0000-000000 號
      ），陳緯程並持上開門號0000-000000 號行動電話，向賣
      主聯絡購買海洛因事宜，並通知陳騰飛約定會合交易海洛
      因時間為94年6 月29日下午1 時許，再由陳騰飛轉知黃輝
      龍備妥價金。於94年6 月29日下午2 時許，陳騰飛駕駛車
      牌號碼ZX-9596 號之休旅車，搭載黃輝龍前往陳緯程所投
      資冠軍保養廠，由黃輝龍將裝盛其購買海洛因所用現金20
      0 萬元之袋子，交付陳緯程、戊○○，陳緯程、戊○○即
      駕駛車牌號碼ZY-5751 號之賓士廠牌汽車，攜帶上開袋子
      前往交付賣主，陳緯程向賣主取得裝有販賣予黃輝龍之海
      洛因（共4 包）之袋子後，便撥打電話聯絡陳騰飛，陳騰
      飛乃依指示駕駛前開休旅車搭載石雅琪、黃輝龍，待與陳
      緯程會合後，由陳緯程將盛裝海洛因之袋子丟擲交付黃輝
      龍完成交易。嗣於同日下午3 時40分許，在中華二路12巷
      巷口，跟監之警員王中輝等人截獲陳騰飛、陳緯程車，並
      當場在陳騰飛車上扣得如附表一編號1 所示之第一級毒品
      海洛因1 袋（共4 包，驗後合計淨重685.93公克，純質淨
      重512.39公克，空包裝合計重11.76 公克）等事實，業據
      被告自承在卷（參本院卷第40頁不爭執事項一）；並經證
      人乙○○、許聖淑、黃輝龍、陳騰飛、陳緯程、戊○○、
      甲○○分別於警詢、偵查、本院及台灣高等法院高雄分院
      另案審理中供證在卷（參本院卷第209 至216 、219 至22
      1 、226 至232 頁；警卷第26、28至33、35至36、38、41
      至43 46 至47頁；94年度偵字第9186號卷第11頁至第13頁
      ；偵卷一第27至29、34至35頁；偵卷四第7 至10、37頁；
      偵卷五第10、13至14頁；94年度聲羈字第636 號卷第5 至
      10、12至16頁；94年度重訴字第88號卷一第5 至6 、8 至
      9 、11至14、28至29、32至33、74頁；94年度重訴字第88
      號卷二第48至57、85、91至103 頁；95年度上重訴字第27
      號卷第11 2至11 9、154 至155 、186 頁；95年度重訴字
      第105 號卷第34至37、58至59、21至23頁；95年度上重訴
      字第18號卷第24至27、39至42、44頁）。此外，復有陳緯
      程使用之門號0000-000000 號行動電話通訊監察譯文、行
      動電話通聯紀錄及用戶資料（含0000-0 00000、0000-000
      00 0、0000-000000 、0000-000000 、0000-000000 、00
      00-000000 、0000-000000 等門號）、搜索扣押筆錄、扣
      押物品目錄表、現場照片、法務部調查局94年9 月14日調
      科壹字第220020827 號及94年4 月28日調科壹字第220020
      213 號鑑定通知書在卷可證（見本院卷第95至102 、104
      、106 、108 至137 頁；警卷第66至69、71至75、78至81
      、88至89頁；偵卷一第72頁；偵卷四第105 至113 頁；94
      年度重訴字第88號卷一第41至43、60至67頁、94年度重訴
      字第51號第47頁）。參以乙○○、黃輝龍、陳騰飛、陳緯
      程等人，分別因共同販賣第一級毒品、幫助販賣第一級毒
      品犯行，先後經台灣高等法院高雄分院以95年度上重訴字
      27號判決有罪（尚未確定）、最高法院以96年度台上第
      2356號判決有罪確定在案，亦有上開判決及有臺灣高等法
      院被告前案紀錄表在卷可參，是此部分之事實，應堪認定
      。
（二）犯罪事實二（一）部分：
   1、丙○○、乙○○、許聖淑共同於94年2 月至4 月間，向被
      告販入第一級毒品海洛因3 次之事實，業據證人乙○○於
      偵查及本院審理中證述：與被告交易海洛因至少3 次，由
      丙○○先撥打電話聯絡被告，告知伊交易時地後，再由伊
      攜帶購毒價金，前往中華橫路與中庸街交岔路口附近泡沫
      紅茶店、冠軍保養廠等處，與被告交易。期間曾與丙○○
      一同前往交易，除其中1 次係由被告妻子騎車至冠軍保養
      廠交付毒品外，其餘均由被告親自交易毒品，每次均以
      103 萬元購買海洛因9 兩等語綦詳（參本院卷第227 至23
      2 頁）。按證人之陳述有部分前後不符，或相互間有所歧
      異時，究竟何者為可採，法院仍得本其自由心證予以斟酌
      ，茍無違經驗法則，即難指為違法，非謂一有不符或矛盾
      ，即應認其全部均為不可採信（最高法院72年台上字第39
      76號、74年台上字第1599號等判例意旨參照）。本院審酌
      證人乙○○關於向丁○○販入毒品之確實次數、與丙○○
      共同販賣毒品之分工等情之證述，雖先後於其案件警詢、
      偵查及法院審理時之證詞有所不同，然此饒係因其於所涉
      販賣毒品案件偵審程序中，供承不僅與本身利害至關，且
      易受同案被告丙○○影響，因其嗣於臺灣高等法院高雄分
      院審理中已坦承犯行，且與其於本院審理中所為證詞，關
      於販賣毒品來源、次數之證詞，則屬一致，是該部分之證
      詞，應可採信。至關於其各次向被告販入毒品之地點及交
      付毒品之人是否曾有被告妻子暨各次是否由丙○○陪同前
      往，其於該案審理中證詞雖於本院審理之證述略有出入，
      然基本事實既屬相同，且證人乙○○表示本院審理中之證
      詞係經仔細回憶，先前陳述應予更正（參本院卷第232 頁
      第19行），是關於其與丙○○共同向被告購買毒品之交易
      細節，應以本院審理中之證詞較為可採。參以證人乙○○
      於偵查中證陳：被告綽號「中都文」，有1 隻眼睛壞掉，
      被告妻子係經營泡沫紅茶生意等語；核與被告供承：陳緯
      程、戊○○在賭場時，稱呼伊為「中都文」等語（參本院
      卷第286 頁）；證人甲○○於本院審理時證述：認識被告
      約2 、3 年，被告綽號為「中都文」，其妻經營泡沫紅茶
      生意等語（參本院卷第209 、21 5頁），均相符合。而被
      告左眼外觀確實有異之事實，亦有卷附被告照片可佐（見
      偵卷一第45頁）。因被告供陳見過丙○○之地點，係在高
      雄市○○路靠近楠梓區方向鐵工廠內，不僅與證人丙○○
      於本院審理中所證：係在冠軍保養廠見過被告等語不符（
      參本院卷第234 、235 頁）；且被告如完全不認識乙○○
      ，僅在賭場見過丙○○?次，則證人乙○○又如何能清楚
      描述被告之特徵，並得知被告妻係在經營泡沫紅茶店，顯
      見被告所辯，已難採信。再者，證人乙○○、丙○○於本
      院審理中證述被告販賣海洛因予乙○○等人之地點，係在
      冠軍保養廠及中華橫路、中庸街交岔路口，該二處之位置
      距離被告中華橫路住處均甚接近，一不過百餘公尺，一不
      過數步，與被告確有密切之地緣關係，且與一般販毒者為
      免攜帶毒品交付購毒者之路途、時間過長，提高遭查緝風
      險，多會約定在鄰近自己能完全掌控之處所附近交易之經
      驗無違，益徵乙○○所證前往向被告購買毒品過程，或係
      由被告自行或囑由具實際夫妻關係之成年女子（因被告已
      離婚，證人乙○○、王中輝證述被告妻子之成年女子姓名
      ，尚無法具體特定）騎乘機車、至冠軍保養廠販賣交付毒
      品，或係由乙○○前往中華橫路與中庸街交岔路口處泡沫
      紅茶攤，向被告拿取等情，應可採信。
（三）犯罪事實二（二）部分：
   1、被告與陳緯程、戊○○共同販賣第一級毒品海洛因予黃輝
      龍、陳騰飛等人之事實，業據證人陳緯程於偵查及另案審
      理中證陳：於94年6 月28日晚上，陳騰飛以門號0000-000
      000 號行動電話撥打伊使用門號0000 -000000號行動電話
      ，詢問有無購買毒品管道，伊便並以門號0000-000000 號
      行動電話撥打綽號「中都文」即被告使用之門號0000-000
      000 號之行動電話與之聯絡，並與戊○○相約在冠軍保養
      廠見面，再於94年6 月29日凌晨0 時許，與戊○○一同前
      往中華橫路125 號之2 被告住處詢問海洛因交易事宜，經
      被告表示可供應毒品，伊又撥打電話予陳騰飛，對之表示
      伊友人可供應毒品，約定明日（指94年6 月29日）交易，
      須見現金，伊與戊○○便先返家。於94年6 月29日上午11
      時許，戊○○撥打電話予伊，相約在冠軍保養場碰面。伊
      前往冠軍保養廠途中，陳騰飛來電約定在中華路與明誠路
      交岔路口處附近，觀看海洛因樣品。伊抵達該處後，因陳
      騰飛表示金錢不足，須再等一下，伊便先行前往冠軍保養
      廠。嗣伊與陳騰飛、黃輝龍在冠軍保養廠見面後，伊應陳
      騰飛要求，撥打電話詢問被告是否與陳騰飛、黃輝龍見面
      直接交易，但被告以與陳騰飛非熟識為由拒絕。嗣伊依被
      告指示，搭載戊○○一同將購買海洛因之現金200 萬元，
      攜往被告位在在高雄市○○○路及中庸街口附近，門口有
      擺設泡沫紅茶店攤之住處交付之，被告則將海洛因交付予
      伊，表示由伊交付陳騰飛即可。伊離開被告住處，見陳騰
      飛駕車前來，便示意陳騰飛跟隨在後，待駛往高雄市三民
      區○○○路６巷底，交易海洛因完成後，陳騰飛、伊即各
      自駕車先後離去。然於94年6 月29日下午3 時40分許，在
      高雄市三民區○○○路12巷口，為警當場攔獲，並在伊所
      駕駛車牌號碼ZY–5751號自用小客車上扣得伊使用門號
      0000-000000 、0000-00000 0號行動電話及戊○○持有門
      號0000-000000 、0000-000 000號行動電話，並在陳騰飛
      車扣得由被告賣出、經伊交付之毒品海洛因等語明確。核
      與證人黃輝龍、陳騰飛、戊○○分別於警詢偵查及另案審
      理中所證其各自參與購買毒品之過程相符（出處均同前）
      。
   2、再者，證人陳緯程、戊○○、陳騰飛、戊○○、黃輝龍等
      人分別於警詢中證陳：陳緯程使用門號0000-000000 、00
      00-000000 號行動電話；戊○○使用門號0000-000000 、
      0000-000000 號行動電話；陳騰飛使用門號0000-000000
      號行動電話；黃輝龍使用門號0000-000000 號行動電話；
      被告使用門號0000-000000 號行動電話等語綦詳（見警卷
      一第2 頁第7 至9 行、第4 頁倒數第3 至5 行、第19頁第
      5 至7 行、第28頁倒數第6 至7 行、第31至32頁、第41頁
      第7 行）。被告亦於本院審理中供陳：94年6 月間，伊曾
      使用門號0000-000000 、0000-000000 號行動電話，伊住
      處距離高雄市○○街甚近，且位在九如四路附近等語（參
      本院卷第283 頁）。堪認上開行動電話門號與使用者之對
      應關係為：
        陳緯程：門號0000-000000、0000-000000 號。
        戊○○：門號0000-000000、0000-000000 號。
        陳騰飛：門號0000-000000 號。
        黃輝龍：門號0000-000000 號。
        被告  ：門號0000-000000、0000-000000 號。
   3、觀之卷附通聯紀錄：
   (1) 被告所使用上開門號行動電話之通聯紀錄（參本院卷第10
      9 至112 、121 至125 頁），門號0000-000000 號行動電
      話自94年6 月28日凌晨2 時26分許起至同日上午10時26
      分許止、自94年6 月29日1 時25分許起至同日上午11時43
      分許止；門號0000-000000 號行動電話自94年6 月28日凌
      晨1 時36分許起至同日上午12時20分許止、自94年6 月29
      日1 時49分許起至同日上午11時3 分許止，均間隔約8 小
      時以上未使用行動電話，可認應係在住居處休息睡眠時間
      ，而被告於上開期間，未接來電及接近上開期間，以行動
      電話對外聯絡所使用之基地台地址，分別為高雄市三民區
      ○○○路271 號7 樓、高雄市○○區○○街158 巷27號6
      樓頂、中華二路190 號7 樓之2 頂樓、高雄市三民區○○
      ○路62號12樓B 棟，應可認定如在被告住居處附近使用行
      動電話對外聯絡，原則上係使用上開地址之基地台。
   (2) 另證人戊○○於本院審理時證陳：94年6 月29日上午8 時
      許，抵達冠軍保養廠等語（參本院卷第224 頁）；且依其
      所使用之門號0000-00000 0號行動電話通聯紀錄（參本院
      卷第113 至119 頁），顯示證人戊○○於94年6 月29日上
      午期間，多係使用高雄市三民區○○○路407 號12樓頂、
      高雄市○○區○○街158 巷27號6 樓頂、高雄市三民區○
      ○○路495 號12樓等地址之基地台對外聯絡。又證人陳緯
      程係於94年6 月28日晚上，分別與陳騰飛、戊○○聯絡後
      ，與戊○○相約在冠軍保養廠會合，再一同前往被告住處
      之事實，業經本院認定如前。則依陳緯程使用之門號0000
      -0 00000行動電話通聯紀錄，顯示其於94年6 月28 日 晚
      上10時52分許，始使用冠軍保養廠、被告住處附近之基地
      台（高雄市三民區○○○路487 號12樓），與陳騰飛（
      0000 -000000）聯絡。再者，被告自94年6 月28日晚上9
      時14分32許起同日晚上11時8 分7 秒許止，均有使用住處
      附近基地台（高雄市三民區○○○路190 號7F之2 頂、高
      雄市○○區○○街158 巷27號6 樓頂、高雄市三民區○○
      ○路271 號7 樓、高雄市三民區○○○路495 號12樓、中
      華一路2109號12樓頂），與戊○○（0000-000000）聯 絡
      ；而戊○○所使用之基地台地址分別為高雄市○○區○○
      街15 8巷27號6 樓頂、高雄市三民區○○○路190 號7F之
      2 頂、高雄市三民區○○○路495 號12樓、高雄市三民區
      ○○○路27 1號7 樓、高雄市三民區○○○路407 號12樓
      頂。則冠軍保養廠及被告住處使用基地台位置雖或有相同
      ，然被告及戊○○應係分處被告住處及冠軍保養廠等2 地
      ，始有以電話聯絡必要，顯見上開高雄市三民區○○○路
      190 號7F之2 頂、高雄市三民區○○○路271 號7 樓、高
      雄市三民區○○○路407 號12F 頂、高雄市○○區○○街
      158 巷27號6 樓頂、高雄市三民區○○○路495 號12 樓
      等地址之基地台，應係身處在冠軍保養廠時，撥打電話對
      外聯絡所會使用之基地台。
   4、復細繹卷附被告、陳緯程、戊○○、陳騰飛、黃輝龍等人
      分別所使用上開行動電話門號之通聯紀錄（分別參本院卷
      第99至102 、109 至112 、113 至119 、120 、121 至12
      5 、126 至132 、133 至137 頁），可知陳騰飛（0000-0
      00000） 自94年6 月28日至94年6 月29日止，曾分別與陳
      緯程（0000-000000） 及黃輝龍（0000-000000） 通話，
      通話次數均分別多達數十通；且其中自94年6 月28日下午
      3 時2 分15秒許起，由黃輝龍發話聯絡陳騰飛後，陳騰飛
      即再發話予陳緯程後，至翌日凌晨1 時16分3 秒許，陳騰
      飛之通話模式，均係先與黃輝龍通話後，隨即與陳緯程聯
      絡，因陳騰飛係與陳緯程、黃輝龍呈現頻繁交叉之通話，
      可認其確係居中聯繫陳緯程、黃輝龍間毒品交易。參以陳
      緯程曾使用門號0000-000000 行動電話與陳騰飛所使用之
      0000-000000 號電話聯繫，對話內容詳如附表一所示監聽
      譯文資料（見警卷第81頁），可知陳騰飛確係在上開期間
      與陳緯程聯絡約定交易毒品。
   5、再就陳騰飛（0000-000000） 之通聯紀錄，顯示其於94年
      6 月29日上午11時40分16秒許、同日中午12時11分21秒許
      、12時16分8 秒許，先後撥打電話聯絡黃輝龍（0000-000
      000） ，並均隨即接續於同日11時42分22秒許、12時15分
      37秒、12時27分35秒許，撥打電話聯絡陳緯程（0000-000
      000） 。而陳騰飛於同日12時27分35秒許，係使用位在高
      雄市○○區○○街158 巷27號5 樓之1 頂樓基地台與陳緯
      程聯絡；之後自同日12時31分9 秒起至下午2 時2 分31秒
      止，期間則使用高雄市鼓山區○○○路336 號12樓頂之基
      地台對外聯絡；且自同日中午12時31分9 秒起，即未再以
      行動電話與黃輝龍（0000-000000） 聯絡。另自同日下午
      2 時20分57秒起至3 時5 分26秒止，均是使用在冠軍保養
      廠、被告住處之行動電話基地台（高雄市○○區○○街
      158 巷27號5 樓之1 頂樓、高雄市三民區○○○路437 號
      12樓頂）對外聯絡。其中於該日下午2 時52分30秒、2 時
      54分32秒、3 時2 分25秒、3 時5 分26秒，均係以電話與
      陳緯程（0000-000000） 聯絡；且陳緯程於該日下午2 時
      52分57秒許，改以所使用門號0000-000000 號行動電話撥
      打冠軍保養廠00-0000000號市內電話與陳騰飛聯絡之事實
      ，亦有0000-000000 通聯紀錄、00-0000000號通聯調閱查
      詢單、0000-000000 號監聽譯文資料（參本院卷第101 頁
      、偵卷四第77頁、警卷第80頁）。上述通聯紀錄，經與證
      人陳緯程上開證述交易海洛因之過程相互印證，可認陳騰
      飛確於將近與陳緯程約定之交易海洛因時間（即94年6 月
      29日下午1 時），抵達冠軍保養廠，並與黃輝龍會合（因
      此時已與黃輝龍見面，故2 人毋庸再以行動電話相互聯絡
      ），因未見陳緯程赴約，撥打電話聯絡陳緯程後，則至他
      處暫待（因此時使用之基地台已變更），又於94年6 月29
      日下午2 時52分30秒之前不久，陳騰飛與黃輝龍一同至冠
      軍保養廠與陳緯程會合，並交付購買海洛因之現金200 萬
      元。由陳緯程攜帶至被告住處交付價金，並向被告購得海
      洛因後，聯絡陳騰飛開車出冠軍保養廠交易海洛因。
   6、陳騰飛自94年6 月28日起至94年6 月29日被查獲前，以門
      號0000-000000 號行動電話，先後分別與陳緯程（0000-0
      00000） 、黃輝龍（0000-000000） 交叉密集聯絡之時間
      ，集中在94年6 月28日下午2 時56分47秒許起至94年6 月
      29日凌晨1 時16分3 秒許，以及自94年6 月29日上午11時
      40分16秒起至同日中午12時31分9 秒許，之後至查獲時止
      ，均係與陳緯程（0000-000000） 聯絡。可知96年6 月28
      日晚上，陳緯程係與陳騰飛談論交易海洛因之時間、地點
      、數量、價格等事宜；待雙方已達成合意後，於94年6 月
      29日上午，雙方則係聯絡對方確實依約前往交易海洛因及
      先拿取海洛因樣品；之後則是因陳緯程帶同戊○○前往向
      被告拿取海洛因，陳騰飛、黃輝龍乃暫在冠軍保養廠等候
      由陳緯程向被告購得海洛因後，再以電話聯絡。觀之上開
      陳緯程密集與陳騰飛聯絡購買海洛因事宜之期間內【卷附
      通聯紀錄顯示陳緯程（0000-000000） 與陳騰飛（0000-0
      00000） 之間，以電話聯絡時間有：94年6 月28日之00:0
      6:34、00:26:10、00:48:27、00:56:55、01:10:15、01:5
      8:37、02:04:40、14:56:47、16:37:21、17:32:02、17:3
      7:23、18:09:09、19:35:15、19:38:39、21:58:34、22:1
      2:14、22:23:28、22:28:05、23:22:08，以及94年6 月29
      日之00:55:59、00:58:45、01:16:02、14:02:30、14:54:
      31、15:02:24】，陳緯程竟於相同期間，以所使用門號00
      00 -000000號行動電話，主動撥打被告（0000-000000）
      電話聯絡之，且多達十數次（聯絡時間計有：94年6 月28
      日14 :55:18 、17:38:10、18:19:58、19:44:01、19:57:
      59、21:54:20、22:01:02、22:29:39、23:08:59，以及94
      年6 月29日之13:05:01、14:09:33、14:19:20、14:58:12
      、15:00:57）。如被告並非供應海洛因交付予陳緯程販賣
      之人，衡情，本件黃輝龍委由陳騰飛向陳緯程洽詢購買毒
      品之價金高達200 萬元，陳緯程理應會在其洽詢毒品、取
      交毒品時，謹慎聯絡，並杜絕其他無關毒品交易之外部干
      擾，不會反而主動在與陳騰飛密集聯絡毒品交易事宜之際
      ，突然致電無關之人，妨礙其間毒品交易聯絡，亦係徒增
      遭查緝風險。足見被告應是販賣海洛因予陳緯程之人，陳
      緯程始會在其販賣毒品，與陳騰飛談論交易時地、數量、
      價格之期間，同時向被告確認可交易毒品時地、數量及價
      格，俾能先向被告取得可供販賣之海洛因。
   7、另佐以陳緯程主動與被告聯絡期間，於94年6 月28日晚上
      11 時8分59秒、94年6 月29日下午2 時9 分33秒許、2 時
      19 分20 秒許、2 時58分12秒許、3 時0 分57秒許，使用
      之基地台地址為高雄市○○區○○街158 巷27號5 樓之1
      頂樓、高雄市三民區○○○路271 號7 樓頂。因上開基地
      台係在冠軍保養廠或被告住處撥打電話時，所會使用之基
      地台；核與證人陳緯程證陳關於前往冠軍保養廠、被告住
      處，向被告洽詢購買海洛因交易事宜及拿取海洛因之時間
      相合；亦得佐證證人陳緯程上開證詞，應與事實相符。況
      勾稽比對被告、陳緯程、戊○○、陳騰飛、黃輝龍等人分
      別所使用上開行動電話門號之通聯紀錄，戊○○（0000-0
      00000） 自94年6 月29日下午1 時34分6 秒許起至下午2
      時5 分30秒許止，係透過冠軍保養廠附近之基地台對外聯
      繫，其通話對象門號不含陳緯程所使用之0000-000000 、
      0000-000000 等行動電話門號。陳緯程（0000-000000）
      自94年6 月29日下午2 時18分59秒許起至下午3 時0 分57
      秒許止，係透過冠軍保養廠附近之基地台對外聯繫，其通
      話對象門號不含陳騰飛、戊○○所使用之0000-000000 、
      0000-000000 、0000-000000 、0000-000 000等行動電話
      門號。黃輝龍（0000-000000） ，自94年6 月29日下午2
      時11分54秒許起至下午2 時59分49秒許止，係透過冠軍保
      養廠附近之基地台對外聯繫，其通話對象門號不含陳騰飛
      所使用之0000-000000 號行動電話門號。可知陳緯程、戊
      ○○、陳騰飛、黃輝龍於上開期間均已分別抵達冠軍保養
      廠會合，與證人陳緯程上開證述關於陳騰飛、黃輝龍抵達
      冠軍保養廠交付購買毒品海洛因現金由陳緯程點算之時間
      相吻合。又陳騰飛（0000-000000） 自94年6 月29日中午
      12 時27 分35秒許起至下午3 時5 分26秒許止，除中午12
      時31 分9秒許起至下午2 時2 分31秒許止，使用高雄市鼓
      山區○○○路基地台與陳緯程聯絡（依警卷第82頁所附監
      聽譯文，應係陳緯程與陳騰飛約在中華路與明誠路附近，
      交付毒品樣品）外，係使用高雄市三民區○○○路407 號
      12F 頂、高雄市○○區○○街158 巷27號6 樓頂等地址之
      基地台（即冠軍保養廠附近之基地台），且期間於下午2
      時52分30秒、2 時54分32秒、3 時2 分25秒、3 時5分26
      秒等歷次通話對象為陳緯程（0000-0 00000），而陳緯程
      上開通話，所使用之基記台地址分別為高雄市○○區○○
      街158 巷27號6 樓頂、高雄市三民區○○○路62號12 樓B
      棟，雖2 人使用基地台若有重複，顯然分處2 地，始有以
      電話聯絡必要，足見證人陳緯程證陳其前往被住處向被告
      取得毒品後，即以電話將陳騰飛約出，將毒品交付陳騰飛
      乙節屬實。綜合上述關於通聯紀錄之解譯說明，堪認證人
      陳緯程上開證詞，並非子虛。
   8、被告固以前揭情詞置辯，證人林世欽亦於偵查中證述：伊
      所任職賭場位在建工路、建興路附近，被告係股東，94年
      6 月29日，伊下午1 時許抵達賭場，被告則係當日下午2
      時許到賭場，直至晚上10、11時許，伊與被告一同離開，
      期間被告從未離開賭場等語（見偵卷一第49頁）；證人馮
      建太於偵查中證陳：伊負責賭場守門，賭場地點不一定，
      已不記憶94年6 月29日賭場是在何處，94年06月29日下午
      1 時許，伊抵達賭場，不記得被告何時抵達，當日晚上伊
      較被告先離開賭場，伊守門期間，被告均未離開賭場等語
      （見偵卷一第50頁）；證人謝鋒榮於偵查中證述：94年06
      月29日，賭場是在建工路附近，伊當日約下午1 時許至賭
      場，被告約於當日2 時前到達賭場，伊至下午7 、8 時許
      離開賭場，被告仍在賭場內，期間伊賭博時見被告必站在
      賭桌旁，被告應該未離開賭場等語（見偵卷一第51頁）。
      惟被告先於偵查及本院準備程序中辯稱：伊於94年6 月29
      日下午2 時30分許（偵查中稱下午1 時45分許進入賭場）
      ，即進入所經營位在建工路電信局附近之賭場，直至晚上
      9 、10時許，均未外出等語（參本院卷第40頁、偵卷一第
      42頁倒數第1 行）；嗣於本院審理中翻異其詞，改稱：94
      年6 月29日，約在當日下午1 時許，到達所經營建工路附
      近之德山街賭場，見外面有警察巡邏，認為或在查緝賭博
      ，約1 、2 小時，即返回中華橫路住處後面附近之倉庫，
      起出賭具，搬往另一八德路賭場，並返回德山街賭場拿取
      帳冊，最後抵達八德路賭場之時間，應係在當日下午4 時
      許等語（參本院卷第284 頁）。關於案發當日，被告是否
      在下午1 、2 時許，進入賭場後，從未曾離開乙節，被告
      於審理中之供詞與偵查、準備程序中所述有異，亦與上開
      證人於偵查中所證情節相悖。況被告於本院審理中證述：
      於94年6 月29日，應該有隨身攜帶門號0000-000000 、00
      00-000000 號行動電話，0937該支門號係由伊使用，0915
      門號係公用行動電話，但伊外出時會攜帶等語明確（參本
      院卷第284 頁第1 至6 行）。上開門號0000-000000 號行
      動電話，在94年6 月29日下午1 時12分39秒許起至同日下
      午3 時55分7 秒許止，雖曾使用高雄市○○區○○路181
      號A 樓、高雄市○○區○○路431 號12樓、高雄市三民區
      ○○○路1 號頂樓、高雄市○○○路215 號等地址之基地
      台，但其中自同日下午2 時58分11秒許起至同日下午3 時
      1 分8 時許，卻係使用與上開基地台具有相當距離即其中
      華橫路住處附近之基地台（高雄市○○區○○街158 巷27
      號、高雄市三民區○○○路62號12樓B 棟），對外通話聯
      繫。足見被告於該日下午，雖曾前往建工路附近賭場，但
      並非一直在該處從事賭博，期間曾返回住處。上開證人於
      偵查中之證詞，核與通聯紀錄顯示被告使用行動電話時之
      基地台移動情形不合。其所證與卷證資料不符，非無蓄意
      為被告製造不在場證明之嫌，自不能執以為有利被告之認
      定。
   9、再就證人即警員甲○○於本院審理中證述：曾向被告詢問
      陳緯程住處及從事何事等語（參本院卷第210 至211 頁）
      ，則被告是否預慮陳緯程行蹤已為警方注意，其行動電話
      有遭監聽之虞，始在陳緯程主動撥打其行動電話聯絡海洛
      因交易後，卻不回撥通話，反而輾轉改撥打戊○○電話，
      以與陳緯程聯絡交易毒品事宜，容有可疑。參以陳緯程既
      曾多次於與陳騰飛聯絡交易海洛因事宜之期間，以所使用
      門號0000 -000000號行動電話，主動撥打被告（0000-000
      000） 電話聯絡，且多達十數次，業如前述，顯見被告於
      偵查中供陳：陳緯程被查獲當日，伊曾撥打電話與陳緯程
      ，係催討陳緯程積欠伊之債務，因陳緯程沒有行動電話，
      故伊撥打電話予戊○○，再由戊○○聯絡陳緯程等語（見
      偵卷一第42頁），不可採信。況被告於本院審理時供陳：
      因戊○○時常與陳緯程在一起，伊於94年6 月28日、94年
      6 月29日撥打戊○○使用之行動電話，均係要戊○○將電
      話交由陳緯程接聽等語明確（參本院卷第286 頁第1 至4
      行）。被告為與陳緯程通話，而撥打電話至戊○○行動電
      話之通聯紀錄如附表三所示，陳緯程聯絡被告之通聯紀錄
      則如附表二所示，其中附表二、三標示「◎」部分，顯示
      被告在以戊○○所使用之行動電話與陳緯程通話不久後，
      隨即陳緯程亦撥打電話聯絡被告，且被告與陳緯程密集通
      話時間，與陳緯程、陳騰飛相互聯絡交易海洛因事宜之時
      間多有重疊，被告與陳緯程通話頻繁，與催收債務時，債
      務人多半迴避之情形迥異。縱使債務人係要向債權人表示
      有清償欠款意願，則通知債權人知悉即可，猶不至屢屢主
      動撥打電話予債權人。而陳緯程既多次以行動電話撥打被
      告聯絡，顯然並無被告所辯無法聯絡陳緯程以索討賭債，
      或陳緯程有規避債務之情形。足見被告於審理中辯稱：使
      用門號0000-000000 、0000-000000 號行動電話向陳緯程
      索討120 萬元之賭債，陳緯程見門號0000-000000 之行動
      電話去電，均不接起；見門號0000-000000 號行動電話去
      電，則會接通後立即掛斷，94年6 月29日陳緯程被查獲前
      數日，曾使用門號0000-000000 號行動電話向陳緯程討債
      ，但因接通後未幾，便遭掛斷，故使用門號0000-00000
      00號行動電話聯絡戊○○，要戊○○將電話轉交陳緯程接
      聽等語，不可採信。
  10、末查，證人甲○○於本院審理中證述：冠軍保養廠距離被
      告中華橫路住處約600 、700 公尺，開車約3 至5 分鐘，
      因機房現譯情資顯示陳緯程將要出發拿海洛因，當時陳緯
      程車上應尚無海洛因，陳緯程係先迴轉，右轉往中庸街方
      向，之後伊見及陳緯程與陳騰飛交易毒品，係在中華路巷
      道查獲等語（參本院卷第212 、214 至216 頁）。倘陳緯
      程已取得販賣黃輝龍之海洛因，自可在冠軍保養廠與黃輝
      龍見面，取得黃輝龍交付購買海洛因之價金時，即逕交付
      海洛因予黃輝龍幾，毋庸外出繞行後，又指示陳騰飛駕車
      載同黃輝龍至他處會合，以交付海洛因。可知陳緯程自冠
      軍保養廠駕車外出，係要向上游拿取販賣之海洛因無疑。
      而因陳緯程出發後經警方跟監未幾，即在中華路巷道為警
      方查獲販賣交付海洛因予黃輝龍，以其行車方向、路線，
      確實行往被告中華橫路住處附近，被告當時亦確使用住處
      附近之基地台對外聯絡，顯係在住處附近等候約定前來拿
      取海洛因之陳緯程。且駕車自冠軍保養廠出發至被告住處
      需時甚短，不過數分鐘餘，陳緯程向被告拿取海洛因後，
      尚有充裕時間聯絡陳騰飛將黃輝龍載至約定地點交付海洛
      因。綜上。證人陳緯程上開證詞，核與卷證資料相符，可
      認本件陳緯程確係因黃輝龍委由陳騰飛詢問購毒管道，陳
      緯程為從中牟取利益，乃與戊○○一同向丁○○聯絡，並
      約以200 萬元向由被告購買海洛因，而由被告販賣供應海
      洛因無疑。
（四）邇來政府為杜絕毒品氾濫，毒害人民甚深，再三宣導教民
      眾遠離毒品、媒體之報導既深且廣，對於毒品之禁絕，應
      為民眾所熟悉。又政府對於查緝施用、轉讓及販賣毒品無
      不嚴格執行，且販賣毒品罪更係重罪，設若無利可圖，衡
      情一般持有毒品者，當不致輕易將持有毒品交付他人。況
      第一級毒品海洛因價格不貲、物稀價昂，且販賣第一級毒
      品係違法行為，非可公然為之，亦無公定之價格，不論任
      何包裝，均可任意分裝增減分量，每次買賣價量，亦可能
      隨時依雙方間之關係深淺、資力、需求量及對行情之認知
      、來源是否充裕、查緝是否嚴緊，購買者被查獲時供述購
      買對象之可能性風險之評估等，因而異其標準，並隨時機
      動調整，非可一概而論，是販賣之利得，除經坦承犯行或
      價量俱臻明確外，委難查得實情，販賣之人從價差或量差
      中牟利方式雖異，其意圖營利之非法販賣行為則一，茍無
      任何利益可圖，被告實無甘冒風險，在與乙○○、丙○○
      並非至親，又不認識黃輝龍、陳騰飛等人之情形下，卻願
      將毒品無償交付。就被告該次販賣交付海洛因予陳騰飛、
      黃輝龍等人之過程迂迴，被告顯然瞭解查緝風險甚高，方
      會透過戊○○之行動電話與陳緯程聯絡海洛因交易事宜，
      又避免與不熟悉之陳騰飛、黃輝龍見面而直接交易，更週
      折將海洛因交付陳緯程，再由陳緯程交付黃輝龍，若被告
      未從中賺取差額牟利，何以大費周章。從而，被告應有從
      中賺取差額利潤以圖利之意圖及事實，其主觀上確有牟利
      意圖，應堪認定。
（五）綜上所述，被告上開所辯，不可採信。本件事證明確，被
      告前開犯行，均堪認定。
二、被告行為後，刑法及刑法施行法業於94年2 月2 日經總統以
    華總一義字第09400014901 號令修正公布，並於95年7 月1
    日施行（下稱新刑法，修正前刑法下稱舊刑法）：（一）罰
    金刑部分：被告行為後，刑法第33條第5 款業已修正施行；
    修正後刑法第33條第5 款規定「罰金：新臺幣1, 000元以上
    ，以百元計算之。」，與修正前刑法第33條第5 款規定「罰
    金：1 元以上。」不同。比較新舊法結果，以舊法較有利於
    行為人。（二）連續犯部分：被告行為後，刑法第56條連續
    犯之規定，業已修正刪除，並於95年7 月1 日施行，則被告
    之犯行，因行為後新法業已刪除連續犯之規定，此刪除雖非
    犯罪構成要件之變更，但顯已影響行為人刑罰之法律效果，
    自屬法律有變更，依新法第2 條第1 項規定，比較新、舊法
    之結果，以舊法較為有利於行為人。（三）無期徒刑減輕部
    分：被告行為後，刑法第65條第2 項業已修正公布，並於95
    年7 月1 日施行，修正前刑法第65條第2 項規定：「無期徒
    刑減輕者，為7 年以上有期徒刑」；修正後刑法第65條第2
    項規定：「無期徒刑減輕者，為20年以下15年以上有期徒刑
    」，比較結果，修正前刑法較有利於行為人。（四）罰金刑
    之加重：罰金刑之加重，依修正後刑法第67條規定，其最高
    度及最低度同加重之，較修正前刑法第68條所定，僅加重其
    最高度，不利於被告。（五）從而，因本案涉及法律變更，
    綜合上述比較結果，以舊刑法較有利於被告，參諸前開最高
    法院決議意旨，依新刑法第2 條第1 項前段規定，自應適用
    最有利於被告之舊刑法。至關於累犯之規定，因被告於有期
    徒刑執行完畢後5 年內，故意再犯本件有期徒刑以上之罪，
    不論依修正前之刑法第47條或修正後之刑法第47條第1 項之
    規定，均構成累犯，對被告而言並無有利或不利之情形，不
    生新舊法比較之問題，應逕依現行刑法第47條第1 項規定，
    論以累犯，並加重其刑。另刑法第28條關於共犯之規定雖有
    修正，修正施行前係規定「2 人以上共同實施犯罪之行為者
    ，皆為正犯」，修正施行後則規定「2 人以上共同實行犯罪
    之行為者，皆為正犯」，修法後將完全未參與犯罪行為實行
    之陰謀共同正犯及預備共同正犯刪除。惟本案被告對於
    本件犯行既有犯意聯絡及行為分擔，不論依修正前後之規定
    ，均構成共同正犯，是上開規定之修正，對於被告而言，並
    無有利或不利之情形，應逕依修正後之刑法第28條，論以共
    同正犯。
三、按海洛因為毒品危害防制條例第2 條第2 項第1 款所明定之
    第一級毒品。被告販賣上開毒品，核其所為，係犯毒品危害
    防制條例第4 條第1 項之販賣第一級毒品罪。被告與真實姓
    名年籍不詳之成年女子間，就犯罪事實二（一）中販賣海洛
    因1 次之犯行部分，；被告與陳緯程、戊○○間就犯罪事實
    二（二）部分，分別具有犯意聯絡及行為分擔，為共同正犯
    。被告數次販賣第一級毒品，時間緊接，方法相同，所犯又
    均屬犯罪構成要件相同之罪名，顯係基於概括之犯意反覆為
    之，為連續犯，應依廢止前刑法第56條連續犯之規定論以一
    罪，並依法加重其刑（死刑、無期徒刑部分不得加重，僅就
    有期徒刑或罰金部分，加重其刑）。起訴事實雖未敘及被告
    犯罪事實欄二（一）之犯行，但因與起訴書所指犯罪事實欄
    二（二）犯行部分，具有廢止前刑法連續法之裁判上一罪關
    係，應為起訴效力所及，且經檢察官移送併辦，本院自應併
    予審究。被告前因肅清煙毒條例案件，經本院以79年度訴字
    第465 號判決判處有期徒刑12年6 月，上訴後，經臺灣高等
    法院高雄分院以79年度上訴字第148 號判決撤銷原審判決，
    改判處有期徒刑12年6 月，並經最高法院駁回上訴確定，入
    監執行後，於83年11月18日縮短刑期假釋出監，於91年7 月
    18 日 保護管束期滿，未經撤銷假釋，視為執行完畢之事實
    ，有臺灣高等法院被告前案紀錄表可參，其受有期徒刑執行
    完畢後5 年內故意再犯本件有期徒刑以上之罪，為累犯，應
    依刑法第47條之規定，加重其刑，並依法遞加之（死刑、無
    期徒刑部分不得加重，僅就有期徒刑或罰金部分，加重及遞
    加重其刑）。爰審酌被告前有肅清煙毒條例前科，當深知毒
    品對人體之危害性，竟圖一己私利而出售牟取暴利，連續販
    賣海洛因，殘害國民身心健康，助長社會濫用毒品風氣，復
    矢口否認犯行，態度不佳，又本件查獲毒品數量甚鉅，部分
    已由乙○○、丙○○販賣，且扣案之海洛因，倘流通市面，
    亦將造成毒品氾濫，使多數人遭受毒品所害，不僅戕害國民
    健康，且對社會治安影響甚鉅，惡害非輕等一切情狀，量處
    如主文所示之刑，並依刑法第37條第1 項規定，宣告褫奪公
    權終身。而刑法第59條之酌減其刑，必須犯罪另有特殊之原
    因與環境等情狀，在客觀上足以引起一般之同情，認為確可
    憫恕，且即予宣告法定最低度之刑，猶嫌過重者，始有其適
    用，被告並未陳述有何可憫恕之情，且所販賣第一級毒品海
    洛因數量甚鉅，業如前述，尚難引起一般同情，爰不依刑法
    第59 條 之規定，酌減其刑，附此敘明。扣案之門號
    0000-000000 號（不含SIM 卡，因該SIM 卡登記為王俐臻所
    有，見本院卷第106 頁行動電話申請登記資料）行動電話、
    門號0000-000000 號（不含SIM 卡，因該SIM 卡登記為林秀
    菊所有，見本院卷第99頁行動電話申請登記資料）行動電話
    各1 支，為被告陳緯程所有，供與被告、戊○○共同販賣第
    一級毒品所用；門號0000-000000 號（不含SIM 卡，因該
    SIM 卡登記為林秀菊所有，見本院卷第104 頁行動電話申請
    登記資料）行動電話、門號0000-000000 號（含SIM 卡，因
    該SIM 卡登記為戊○○所有，見本院卷第113 頁行動電話申
    請登記資料）行動電話各1 支，為戊○○所有，供與被告、
    陳緯程共同販賣第一級毒品所用，均依毒品危害防制條例第
    19條第1 項宣告沒收。未經扣案之門號0000-000000 號行動
    電話（含SIM 卡，因該SIM 卡登記為被告所有，見本院卷第
    109 頁行動電話申請登記資料）1 支，為被告所有供與陳緯
    程、戊○○共同本件販賣第一級毒品所用，依毒品危害防制
    條例第19條第1 項宣告連帶沒收，如全部或一部不能沒收時
    ，應與陳緯程、戊○○連帶追徵其價額。被告販賣海洛因所
    得合計509 萬元，雖均未扣案，然不能證明業已滅失，均應
    依同條例第19條第1 項規定宣告沒收（其中與陳緯程、戊○
    ○共同販賣第一級毒品所得200 萬元部分，與陳緯程、戊○
    ○連帶沒收之；其中與真實姓名年籍不詳之成年女子共同販
    賣第一級毒品所得103 萬元部分，與該真實姓名年籍不詳之
    成年女子連帶沒收之），如全部或一部不能沒收時，以其財
    產抵償之（其中200 萬元部分，以其與陳緯程、戊○○之財
    產連帶抵償之；其中103 萬元部分，以其與該真實姓名年籍
    不詳之成年女子之財產連帶抵償之）。至查獲陳緯程、戊○
    ○、陳騰飛及黃輝龍等人時，扣案之丁○○已賣出交付第一
    級毒品海洛因1 袋（共4 包，驗後合計淨重685.93公克，純
    質淨重512.39公克，空包裝合計重11.76 公克），因業經被
    告交付陳緯程，再由陳緯程交付給黃輝龍，而屬黃輝龍所有
    ，故僅於被告黃輝龍罪名下宣告沒收銷燬即可，不須於被告
    或陳緯程罪名再行重覆宣告沒收（參見台灣高等法院高雄分
    院95年度上重訴字第18號、最高法院96年度台上第2356號確
    定判決關於陳緯程、黃輝龍部分）。另門號0000-000000 號
    行動電話，雖為被告所持用，但並非被告所申請（參本院卷
    第105 至106 頁所附和信電訊份有限公司函覆通聯資料）；
    且無證據可證明該裝有該門號SIM 卡之行動電話係被告所有
    ，因被告亦有可能將該SIM 卡插置在他人行動電話使用，故
    不為沒收之宣告。
據上論斷，應依刑事訴訟法第299 條第1 項前段，毒品危害防制
條例第4 條第1 項、第19條第1 項，刑法第2 條第1 項前段、第
11條、第28條、第47條第1 項、第37條第1 項，廢止前刑法第56
條，判決如主文。
本案經檢察官己○○到庭執行職務。
中    華    民    國    97    年    1     月    24    日
                  刑事第十五庭   審判長 法  官  方百正
                                        法  官  方錦源
                                        法  官  戴韻玲
以上正本證明與原本無異。
如不服本判決，應於判決送達之日起10日內敘明理由向本院提出
上訴書狀。
中    華    民    國    97    年    1     月    25    日
                                        書記官  楊馥如
附錄論罪科刑法條：
毒品危害防制條例第4 條第1 項
製造、運輸、販賣第一級毒品者，處死刑或無期徒刑；處無期徒
刑者，得併科新臺幣一千萬元以下罰金。
 ┌───────────────────────────────────────────────┐
 │附表一                                                                                        │
 ├───────────────────────────────────────────────┤
 │於94年6 月28日晚上11時1 分57秒                                                                │
 ├───────────────────────────────────────────────┤
 │陳緯程：「我的是白的（指毒品顏色）」                                                          │
 │陳騰飛：「甚麼」                                                                              │
 │陳緯程：「是白色的，大概要多久？」                                                            │
 │陳騰飛：「5分鐘」                                                                             │
 ├───────────────────────────────────────────────┤
 │於94年6 月28日晚上11時19分57秒                                                                │
 ├───────────────────────────────────────────────┤
 │陳緯程：「快一點」                                                                            │
 │陳騰飛：「我打給他」                                                                          │
 ├───────────────────────────────────────────────┤
 │於94年6 月28日晚上11時22分4 秒                                                                │
 ├───────────────────────────────────────────────┤
 │陳騰飛：「對方公家（合夥）要喬一下，稍等一下」                                                │
 │陳緯程：「快一點對方（被告）要睡覺了」                                                        │
 ├───────────────────────────────────────────────┤
 │於94年6 月28日晚上11時55分53秒                                                                │
 ├───────────────────────────────────────────────┤
 │陳緯程：「對方（黃輝龍）到底怎樣？」                                                          │
 │陳騰飛：「對方還沒回」                                                                        │
 ├───────────────────────────────────────────────┤
 │於94年6 月29日凌晨0 時55分40秒                                                                │
 ├───────────────────────────────────────────────┤
 │陳騰飛：「確定了！明天早上」                                                                  │
 │陳緯程：「東西是全部封好的，你自己去剪，你這樣講，對方就知道了（指毒品包裝）」                │
 ├───────────────────────────────────────────────┤
 │於94年6 月29日凌晨1 時8 分39秒                                                                │
 ├───────────────────────────────────────────────┤
 │陳緯程：「工作聯絡好了，明天（應指於94年6 月29日）中午1 點，你可以叫他下來（指毒品交易時間）」│
 │陳騰飛：「好」                                                                                │
 └───────────────────────────────────────────────┘
┌──────────────────────────────────────────────────┐
│附表二                                                                                              │
├──────────────────────────────────────────────────┤
│陳緯程（0000-000000）與丁○○間（0000-000000）通聯紀錄 （期間94年6月28日起至94年6月29日止）         │
├──────────────────────────────────────────────────┤
│陳緯程（0000-000000）受發話紀錄                                                                     │
│                                                                                                    │
│  【起始時間,被(主)叫號碼,通話類型,通話秒數,基地台位置,手機序號IMEI】：                             │
│                                                                                                    │
│    2005/6/28 00:14:44,0000000000,發話,2,高雄市○○區○○街2之4號7樓頂,000000000000000              │
│◎  2005/6/28 14:55:18,0000000000,發話,22,高雄市前鎮區○○○路91號5樓,000000000000000               │
│    2005/6/28 17:38:10,0000000000,發話,54,高雄市前金區○○○路156號12樓頂,000000000000000           │
│    2005/6/28 18:19:58,0000000000,發話,18,高雄市前金區○○○路156號12樓頂,000000000000000           │
│◎  2005/6/28 19:44:01,0000000000,發話,67,高雄市○○區○○街158巷27號5樓之1頂樓,000000000000000     │
│◎  2005/6/28 19:57:59,0000000000,發話,142,高雄市前金區○○○路23號11樓頂,000000000000000           │
│◎  2005/6/28 21:54:20,0000000000,發話,149,高雄市新興區○○○路14號12樓頂,000000000000000           │
│◎  2005/6/28 22:01:02,0000000000,發話,56,高雄市新興區○○○路200號,000000000000000                 │
│◎  2005/6/28 22:29:39,0000000000,發話,99,高雄市前鎮區加工出口區○○街1至6號頂樓,000000000000000    │
│◎  2005/6/28 23:08:59,0000000000,發話,98,高雄市○○區○○街158巷27號5樓之1頂樓,000000000000000     │
│    2005/6/29 13:05:01,0000000000,發話,26,高雄市○鎮區○○路643號5樓,000000000000000                │
│    2005/6/29 14:09:33,0000000000,發話,39,高雄市○○區○○街158巷27號5樓之1頂樓,000000000000000     │
│    2005/6/29 14:19:20,0000000000,發話,41,高雄市○○區○○街158巷27號5樓之1頂樓,000000000000000     │
│    2005/6/29 14:58:12,0000000000,發話,4,高雄市三民區○○○路271號7樓頂,000000000000000             │
│    2005/6/29 15:00:57,0000000000,發話,11,高雄市三民區○○○路271號7樓頂,000000000000000            │
│    2005/6/29 15:00:57,0000000000,發話,11,高雄市三民區○○○路271號7樓頂,000000000000000            │
└──────────────────────────────────────────────────┘
┌────────────────────────────────────────────────────────┐
│附表三                                                                                                          │
├────────────────────────────────────────────────────────┤
│丁○○間（0000000000）與戊○○（0000-000000）間之通聯紀錄 （期間94年6月28日起至94年6月29日止）                  │
├────────────────────────────────────────────────────────┤
│CDR類別 主 叫 號 碼     受 叫 號 碼     始 話 日 期 時 間       通話秒數        起始基地台-地址                 │
│                                                                                                                │
│發話     0000000000      0000000000     0000-00-00T00:19:17.000 117     高雄市前金區○○○路79號12樓頂及樓梯間頂│
│受話     0000000000      0000000000     0000-00-00T00:19:17.000 117     高雄市三民區○○○路271號7樓            │
│發話     0000000000      0000000000     0000-00-00T00:29:11.000 8       高雄市三民區○○○路407號12F頂          │
│受話     0000000000      0000000000     0000-00-00T00:29:11.000 8       高雄市三民區○○○路407號12F頂          │
│發話     0000000000      0000000000     0000-00-00T00:49:19.000 9       高雄市三民區○○○路407號12F頂          │
│受話     0000000000      0000000000     0000-00-00T00:49:19.000 9       高雄市三民區○○○路271號7樓            │
│發話     0000000000      0000000000     0000-00-00T10:26:04.000 0       高雄市○○區○○街158巷27號6樓頂        │
│受話     0000000000      0000000000     0000-00-00T10:26:04.000 0                                               │
│發話     0000000000      0000000000     0000-00-00T10:26:16.000 0       高雄市○○區○○街158巷27號6樓頂        │
│受話     0000000000      0000000000     0000-00-00T10:26:16.000 0                                               │
│受話     0000000000      0000000000     0000-00-00T11:23:12.000 0                                               │
│發話     0000000000      0000000000     0000-00-00T11:23:12.000 0       高雄市○○區○○街158巷27號6樓頂        │
│受話     0000000000      0000000000     0000-00-00T12:01:05.000 0                                               │
│發話     0000000000      0000000000     0000-00-00T12:01:06.000 0       高雄市三民區○○○路407號12F頂          │
│受話 ◎  0000000000      0000000000     0000-00-00T14:56:37.000 22      高雄市○○區○○街13號6樓頂             │
│發話 ◎  0000000000      0000000000     0000-00-00T14:56:38.000 22      高雄市○○區○○街158巷27號6樓頂        │
│受話 ◎  0000000000      0000000000     0000-00-00T14:33:26.000 0       高雄市三民區○○○路271號7樓            │
│發話 ◎  0000000000      0000000000     0000-00-00T14:33:27.000 0       高雄市○○區○○街158巷27號6樓頂        │
├────────────────────────────────────────────────────────┤
│發話 ◎  0000000000      0000000000     0000-00-00T19:36:14.000 22      高雄市○○區○○里○○○路948號5F頂     │
│受話 ◎  0000000000      0000000000     0000-00-00T19:36:14.000 22      高雄市前金區○○○街57號7樓             │
│受話 ◎  0000000000      0000000000     0000-00-00T19:36:14.000 22                                              │
│發話 ◎  0000000000      0000000000     0000-00-00T19:36:14.000 22                                              │
│發話 ◎  0000000000      0000000000     0000-00-00T21:14:32.000 13                                              │
│發話 ◎  0000000000      0000000000     0000-00-00T21:14:32.000 13      高雄市三民區○○○路190號7F之2頂        │
│受話 ◎  0000000000      0000000000     0000-00-00T21:14:32.000 13                                              │
│受話 ◎  0000000000      0000000000     0000-00-00T21:14:32.000 13      高雄市○○區○○街158巷27號6樓頂        │
│受話 ◎  0000000000      0000000000     0000-00-00T21:53:21.000 15      高雄市三民區○○○路495號12樓頂         │
│發話 ◎  0000000000      0000000000     0000-00-00T21:53:21.000 15      高雄市三民區○○○路190號7F之2頂        │
│受話 ◎  0000000000      0000000000     0000-00-00T21:53:21.000 15                                              │
│發話 ◎  0000000000      0000000000     0000-00-00T21:53:21.000 15                                              │
│受話 ◎  0000000000      0000000000     0000-00-00T22:09:57.000 12                                              │
│發話 ◎  0000000000      0000000000     0000-00-00T22:09:57.000 12                                              │
│受話 ◎  0000000000      0000000000     0000-00-00T22:09:57.000 12      高雄市三民區○○○路495號12樓頂         │
│發話 ◎  0000000000      0000000000     0000-00-00T22:09:57.000 12      高雄市三民區○○○路271號7樓            │
│發話 ◎  0000000000      0000000000     0000-00-00T23:08:07.000 26                                              │
│受話 ◎  0000000000      0000000000     0000-00-00T23:08:07.000 26      高雄市三民區○○○路407號12F頂          │
│發話 ◎  0000000000      0000000000     0000-00-00T23:08:07.000 26      高雄市三民區○○○路190號7F之2頂        │
│受話 ◎  0000000000      0000000000     0000-00-00T23:08:07.000 26                                              │
│發話     0000000000      0000000000     0000-00-00T15:44:45.000 0       高雄市○○區○○街12號7樓               │
│發話     0000000000      0000000000     0000-00-00T15:44:45.000 0                                               │
│受話     0000000000      0000000000     0000-00-00T15:44:45.000 0       高雄市三民區○○○路407號12F頂          │
│受話     0000000000      0000000000     0000-00-00T15:44:45.000 0                                               │
└────────────────────────────────────────────────────────┘


司法院資訊處製作；財團法人民間司法改革基金會備份。
